th: ประเภทฐานธง: สมอบก; ฐานแบน; ฐานพับได้; ปลอกฝังพื้น; หมุดปักดิน; ฐานแม่เหล็ก; ฐานยาง; แบบเกลียวหมุน; ช่องเสียบฐาน; ฐานแบบสปริงโหลด; เสาปักสนามหญ้า; ฐานถ่วงน้ำหนัก; อื่นๆ
fi: Lipun jalustan tyyppi: Ankkurikiila; Tasainen levy; Taitettava jalka; Maaholkki; Maapiikki; Magneettijalka; Kumijalka; Ruuvattava; Istukka; Jousitettu jalka; Nurmitanko; Painotettu jalka; Muu
ja: 旗のベースタイプ: アンカーペグ; フラットプレート; 折りたたみ式ベース; グラウンドスリーブ; グラウンドスパイク; マグネットベース; ラバーベース; スクリューイン; ソケット; スプリング式ベース; ターフポール; ウェイトベース; その他
de: Typ der Flaggenbasis: Bodenanker; Flache Bodenplatte; Faltbarer Fuß; Bodenhülse; Erdspieß; Magnetischer Fuß; Gummifuß; Einschraubbar; Sockel; Federgelagerter Fuß; Rasenstange; Beschwerter Fuß; Sonstige
ko: 깃발 베이스 유형: 앵커 페그; 평판; 접이식 받침대; 지면 슬리브; 지면 스파이크; 자석형 받침대; 고무 받침대; 나사 고정형; 소켓; 스프링 내장 받침대; 잔디용 폴; 무게추 받침대; 기타
hr-HR: Vrsta baze zastave: Sidreni klin; Ravna ploča; Sklopiva baza; Podna čahura; Podni šiljak; Magnetska baza; Gumena baza; Na uvrtanje; Ležište; Baza s oprugom; Štap za travnjak; Baza s utegom; Ostalo
pt-BR: Tipo base da bandeira: Pino de ancoragem; Chapa plana; Base dobrável; Luva para solo; Espeto para solo; Base magnética; Base de borracha; Rosqueável; Soquete; Base com mola; Haste para gramado; Base com peso; Outros
el: Τύπος βάσης σημαίας: Πάσσαλος αγκύρωσης; Επίπεδη βάση; Αναδιπλούμενη βάση; Υποδοχή εδάφους; Καρφί εδάφους; Μαγνητική βάση; Βάση από καουτσούκ; Βιδωτή; Υποδοχή; Βάση με ελατήριο; Πάσσαλος χλοοτάπητα; Βάση με βάρος; Άλλο
ru: Тип основания флага: Колышек; Плоская плита; Складное основание; Закладная гильза; Штырь для грунта; Магнитное основание; Резиновое основание; Винтовое основание; Гнездо; Подпружиненное основание; Стержень для газона; Утяжеленное основание; Другое
fr: Type de base du drapeau de coin: Cheville d’ancrage; Plaque plate; Base pliable; Manchon d’ancrage au sol; Piquet de sol; Base magnétique; Base en caoutchouc; À visser; Douille; Base à ressort; Piquet pour gazon; Base lestée; Autre
zh-TW: 旗座類型: 地釘; 平板; 可折疊底座; 地面套管; 地插; 磁性底座; 橡膠底座; 鎖入式; 插座; 彈簧底座; 草皮插桿; 加重底座; 其他
da: Flagbasetype: Ankerpløk; Flad plade; Sammenfoldelig fod; Jordbøsning; Jordspyd; Magnetisk fod; Gummifod; Til at skrue i; Fatning; Fjederbelastet fod; Græspæl; Vægtet fod; Andet
bg-BG: Тип основа на флага: Анкерно колче; Плоска основа; Сгъваема основа; Втулка за земя; Клин за забиване; Магнитна основа; Гумена основа; На винт; Гнездо; Пружинна основа; Кол за трева; Основа с тежест; Друго
sv: Typ av flaggbas: Förankringspinne; Plan platta; Hopfällbar fot; Markrör; Markspjut; Magnetfot; Gummifot; Nedskruvbar; Hylsa; Fjäderbelastad fot; Grässtång; Viktad fot; Övrigt
pt-PT: Tipo base da bandeira: Estaca de fixação; Placa plana; Base dobrável; Bucha de solo; Espigão de solo; Base magnética; Base de borracha; De enroscar; Encaixe; Base com mola; Poste para relvado; Base com peso; Outro
zh-CN: 旗帜基本类型: 锚钉; 平板; 可折叠底座; 地埋套管; 地插; 磁性底座; 橡胶底座; 螺旋式; 插座; 弹簧底座; 草皮杆; 加重底座; 其他
vi: Loại đế cờ: Cọc neo; Đế phẳng; Đế gấp gọn; Ống chôn đất; Cọc cắm đất; Đế nam châm; Đế cao su; Dạng đinh ốc; Khớp cắm; Đế có lò xo; Cọc cắm cỏ; Đế nặng; Khác
es: Tipo de base de banderín: Estaca de anclaje; Placa plana; Base plegable; Funda de suelo; Estaca de suelo; Base magnética; Base de goma; De rosca; Zócalo; Base con resorte; Poste para césped; Base con peso; Otro
it: Tipo di base della bandiera: Picchetto di ancoraggio; Piastra piatta; Base pieghevole; Bussola per terreno; Puntale da terreno; Base magnetica; Base in gomma; A vite; Supporto; Base a molla; Paletto da prato; Base zavorrata; Altro
pl: Typ podstawy flagi: Kotwa mocująca; Płaska płyta; Składana podstawa; Tuleja wbijana; Szpikulec do ziemi; Podstawa magnetyczna; Gumowa podstawa; Wkręcana; Gniazdo; Podstawa ze sprężyną; Tyczka do trawnika; Obciążona podstawa; Inna
nl: Type vlagvoet: Ankerpin; Platte plaat; Opvouwbare voet; Grondhuls; Grondpin; Magnetische voet; Rubberen voet; Inschroefbaar; Houder; Voet met veer; Graspaal; Verzwaarde voet; Overige
cs: Typ základny vlajky: Kotvící kolík; Plochá deska; Skládací základna; Zemní pouzdro; Zemní bodec; Magnetická základna; Gumová základna; Šroubovací; Patice; Odpružená základna; Tyč do trávníku; Zatížená základna; Jiné
nb: Flaggbasetype: Ankerplugg; Flat plate; Sammenleggbar fot; Bakkefeste (hylse); Jordspyd; Magnetisk fot; Gummifot; Skrufeste; Sokkel; Fjærbelastet fot; Gresspinne; Vektet fot; Annet
tr: Bayrak tabanı türü: Ankraj kazığı; Düz plaka; Katlanabilir taban; Zemin kovanı; Zemin çivisi; Manyetik taban; Kauçuk taban; Vidalı; Soket; Yaylı taban; Çim direği; Ağırlıklı taban; Diğer
en: Flag base type: Anchor peg; Flat plate; Foldable base; Ground sleeve; Ground spike; Magnetic base; Rubber base; Screw-in; Socket; Spring-loaded base; Turf pole; Weighted base; Other
hu: Zászlóalap típusa: Rögzítőcsap; Lapos talp; Összecsukható talp; Földbe süllyeszthető hüvely; Leszúrható tüske; Mágneses talp; Gumi talp; Becsavarható; Aljzat; Rugós talp; Gyeprúd; Súlyozott talp; Egyéb
ro-RO: Tipul de bază al steagului: Țăruș de ancorare; Placă plată; Bază pliabilă; Manșon de sol; Țăruș de sol; Bază magnetică; Bază din cauciuc; Înșurubabil; Soclu; Bază cu arc; Stâlp pentru gazon; Bază cu greutate; Altele
lt-LT: Vėliavos pagrindo tipas: Tvirtinimo kuoliukas; Plokščias pagrindas; Sulankstomas pagrindas; Įleidžiama įvorė; Smeigas į žemę; Magnetinis pagrindas; Guminis pagrindas; Įsukamas; Lizdas; Spyruoklinis pagrindas; Vejos stovas; Pasunkintas pagrindas; Kita
sk-SK: Typ podstavca vlajky: Kotviaci kolík; Plochá doska; Skladací podstavec; Zemné puzdro; Zemný hrot; Magnetický podstavec; Gumený podstavec; Skrutkovací; Zásuvka/puzdro; Odpružený podstavec; Tyč do trávnika; Zaťažený podstavec; Iné
sl-SI: Vrsta podstavka zastave: Sidrni klin; Ravna plošča; Zložljiv podstavek; Talni tulec; Talna konica; Magnetni podstavek; Gumijasti podstavek; Privitje; Nastavek; Vzmetni podstavek; Drog za travo; Otežen podstavek; Drugo